臺灣高等法院刑事裁定　　　　　　　　　100年度抗字第170號
抗　告　人　臺灣桃園地方法院檢察署檢察官
抗　告　人
即受刑　人　詹竣傑
上列抗告人等因聲請定其應執行刑案件，不服臺灣桃園地方法院
中華民國100年1月24日裁定（聲請案號：100年度聲字第143號）
，提起抗告，本院裁定如下：
    主  文
原裁定撤銷。
詹竣傑因犯如附表所示各罪所處之刑，應執行拘役柒拾日，如易
科罰金，以銀元佰元即新臺幣玖佰元折算壹日。
    理  由
一、原裁定意旨略以：受刑人詹竣傑前因贓物案件，經臺灣桃園
    地方法院判處如附表所示之刑，均經分別確定在案，茲檢察
    官聲請就受刑人所受多數拘役之宣告定其應執行之刑，審核
    各有關案卷後，認受刑人如附表所示犯行，確係在判決確定
    前所犯，爰裁定受刑人應執行拘役90日，如易科罰金，以銀
    元3佰元即新臺幣9佰元折算1日云云。
二、抗告意旨均略以：附表編號1所示之臺灣桃園地方法院97年
    度桃簡字第2022號判處拘役50日，又附表編號2所示之同法
    院97年度桃簡字第1794號判處拘役50日，減為拘役25日，依
    刑法第51條第6款規定，原審應在各刑中之最長期（50日拘
    役）以上，各刑合併之刑期（75日拘役）以下，定其刑期，
    詎原審裁定定應執行拘役90日，與上開規定未合，請撤銷原
    裁定，更為適法裁定等語。
三、按數罪併罰，有二裁判以上者，依第51條之規定，定其應執
    行之刑；宣告多數拘役者，於各刑中之最長期以上，各刑合
    併之刑期以下，定其刑期，但不得逾120日，刑法53條、第
    51條第6款定有明文。茲本件抗告人詹竣傑所犯如附表所示
    之2罪，經臺灣桃園地方法院分別判處如附表所示之刑，並
    均經確定在案，而附表編號1之贓物罪，判處拘役50日，附
    表編號2之贓物罪，判處拘役50日，減為拘役25日，有各該
    判決書、本院被告前案紀錄表等在卷可稽，則法院於定應執
    行時，揆諸前揭規定，自應在各刑中之最長期（50日拘役）
    以上，各刑合併之刑期（75日拘役）以下，定其刑期。原審
    裁定定應執行拘役90日，已逾合併刑期之上限，於法未合。
    抗告意旨執此指摘原裁定不當，為有理由，自應由本院將原
    裁定撤銷，並審酌抗告人詹竣傑所犯如附表編號1至2所示之
    罪，自為裁定定其應執行之刑為拘役70日。
四、再按行為後法律有變更者，適用行為時之法律。但行為後之
    法律有利於行為人者，適用最有利於行為人之法律，民國（
    下同）94年1月7日修正公布，並自95年7月1日施行之刑法第
    2條第1項定有明文。此條文係規範行為後法律變更所生新舊
    法比較適用之準據法，於新法施行後，應適用新法第2條第1
    項之規定，為「從舊從新」之比較。又按數罪併罰有二以上
    裁判，其易刑折算標準不同，均已確定，減刑後合併定執行
    刑時，其易刑之折算標準，依刑法第2條第1項但書意旨，擇
    最有利於受刑人之折算標準定之，法院辦理96年減刑案件應
    行注意事項第34點亦有明文。本件抗告人詹竣傑所犯如附表
    編號2所示之罪，其易科罰金折算標準，係依修正前刑法第4
    1條第1項前段及廢止前罰金罰鍰提高標準條例第2條前段規
    定，就其原定數額提高為1百倍折算1日，應以銀元1百元以
    上3百元以下折算1日，經折算為新臺幣後，即應以新臺幣3
    百元以上9百元以下折算1日；另抗告人詹竣傑所犯如附表編
    號1所示之罪，其易科罰金之折算標準，則係依95年7月1日
    修正公布施行之刑法第41條第1項前段規定：「犯最重本刑
    為5年以下有期徒刑以下之刑之罪，而受6個月以下有期徒刑
    或拘役之宣告者，得以新臺幣1千元、2千元或3千元折算1日
    ，易科罰金」為折算標準，比較本件附表編號1、2所示數罪
    併罰裁判所適用之易科罰金折算標準，以修正前刑法之規定
    ，較有利於受刑人，是依刑法第2條第1項前段，應適用修正
    前刑法第41條第1項前段及廢止前罰金罰鍰提高標準條例第2
    條規定，諭知易科罰金之折算標準，併予敘明。
五、據上論斷，應依刑事訴訟法第413條，刑法第2條第1項前段
    、第53條、第51條第6款，修正前刑法第41條第1項前段、廢
    止前罰金罰鍰提高標準條例第2條，裁定如主文。
中    華    民    國  100  年    3    月    3        日
                  刑事第十七庭  審判長法  官 王炳梁
                                      法  官 黃雅芬
                                      法  官 陳世宗
以上正本證明與原本無異。
不得再抗告。
                                      書記官 李佳穎
中    華    民    國  100  年    3    月    3        日
附表：
┌─┬─────┬──────┬──────┬────────┬──────┐
│編│罪名      │宣告刑      │犯罪日期    │最後事實審判決  │判決確定日期│
│號│          │            │（民國）    │案號            │            │
├─┼─────┼──────┼──────┼────────┼──────┤
│1 │贓 物     │拘役50日，如│97年5月4日  │臺灣桃園地方法院│97年9月1日  │
│  │          │易科罰金以新│            │97年度桃簡第2022│            │
│  │          │台幣1千 元折│            │號簡易判決      │            │
│  │          │算1日       │            │                │            │
├─┼─────┼──────┼──────┼────────┼──────┤
│  │贓 物     │拘役50日，減│93年12月某日│臺灣桃園地方法院│97年9月22日 │
│2 │          │為拘役25日，│            │97年度桃簡字第17│            │
│  │          │如易科罰金以│            │94號判決        │            │
│  │          │銀元300 元即│            │                │            │
│  │          │新台幣900 元│            │                │            │
│  │          │折算1 日    │            │                │            │
└─┴─────┴──────┴──────┴────────┴──────┘